【裁判字號】    97,易緝,498
【裁判日期】    980108
【裁判案由】    加重竊盜
【裁判全文】
臺灣臺中地方法院刑事判決             97年度易緝字第498號
公  訴  人  臺灣臺中地方法院檢察署檢察官
被      告  甲○○
                      弄2號
                   （另案於臺灣臺中監獄執行中）
上列被告因加重竊盜案件，經檢察官提起公訴（九十六年度偵字
第二○五三四號），本院判決如下：
    主    文
甲○○共同行使偽造車牌，足以生損害於公眾及他人，累犯，處
有期徒刑肆月，扣案偽造之車牌號碼「五三九○─ＨＳ」號車牌
貳面沒收。又共同竊盜，累犯，處有期徒刑肆月。又共同踰越安
全設備於夜間侵入住宅竊盜，累犯，處有期徒刑柒月。應執行有
期徒刑壹年壹月，扣案偽造之車牌號碼「五三九○─ＨＳ」號車
牌貳面沒收。
    犯罪事實
一、甲○○前因贓物案件，於民國八十九年十二月二十日，經本
    院以八十九年度易字第三九九○號判處有期徒刑十月，並於
    九十年二月十四日確定，甫於九十三年三月二十日假釋期滿
    未經撤銷視為執行完畢。詎甲○○仍不知悔改，先後於下列
    時間、地點為下多行使偽造特種文書、竊盜行為：
（一）巫雄雄明知汽、機車牌照為公路監理機關發給之行車許可
      證明，不得偽造或變造，竟基於行使偽造車牌之故意，先
      於九十五年十月間，在臺中市○○路附近，與真實姓名不
      詳年約三十至四十歲綽號「阿奇」之成年男子，共同基於
      行使偽造特種文書之犯意聯絡，以新臺幣（下同）二萬五
      千元之代價，向「阿奇」購買偽造之車牌號碼五三九○─
      ＨＳ號車牌二面（車籍登記為丁○○所有）。
（二）甲○○另於九十六年七月九日晚間九時許，在臺中市○區
      ○村路○段三六二號前，見乙○○所有之車牌號碼八五八
      五─ＤＦ號自用小客車停放該處，鑰匙插在方向盤上且引
      擎未熄火，即與劉豐成（已審結）共同基於意圖為自己不
      法所有之犯意聯絡，趁無人看管之際，共同以該鑰匙竊取
      該車輛得手後，將該車輛置於臺中縣大里市○○里○○路
      ○段三○六巷一弄二號甲○○住處附近。甲○○旋將上開
      竊得之自用小客車車牌拆除棄置他處，並與不知情之劉豐
      成將上開購得偽造之車牌號碼五三九○─ＨＳ號車牌二面
      懸掛於竊得之自用小客車而行使之，足以生損害於監理機
      關對車輛管理之正確性及丁○○本人。
（三）甲○○因聽聞丙○○位於臺中市○區○○街十三號一樓住
      處未裝設保全，遂於九十六年七月二十七日凌晨一時許，
      騎乘機車搭載劉豐成，前往上開丙○○之住處查看，見該
      處後門窗戶未關，遂與劉豐成共同基於意圖為自己不法所
      有之犯意聯絡，由甲○○返回住處，駕駛懸掛偽造車牌號
      碼五三九○─ＨＳ號車牌二面之贓車到場後，再與劉豐成
      共同以攀爬窗戶之方式，侵入丙○○之住處內，竊取丙○○所有之任天堂牌WII遊戲主機一百八十臺、SONY牌PSP主
      機五臺、XBOX 360遊戲主機二臺及相關配件等（價值約一
      百六十五萬元）。得手後，以上開自小客車運離現場，甲○○並給付劉豐成六萬五千元作為報酬。甲○○於九十六
      年七月二十七日上午十時三十分許，在臺中縣大里市○○
      街○段五十一巷十五號三樓，以八千元之代價，將竊得之
      任天堂牌WII遊戲主機一臺、手把二支及PSP遊戲主機一臺
      ，售予知情之陳元皇；於九十六年八月七日晚間及同年月
      十日晚間某時許，在上址將竊得之任天堂牌WII遊戲主機
      二臺、任天堂牌WII運動套件三組、XBOX360電源線三組、
      XBOX360耳機五組、XBOX360AV線五組、XBOX360硬碟二個
      、XBOX360手把三組、XBOX360連接線五組等，交予知情之
     友人江彬全，由江彬全在雅虎奇摩網站拍賣牟利；於九十
     六年八月一日至三日，將竊得之任天堂牌WII遊戲主機九十
     餘臺，售予不知情之柯建廷。
  嗣於九十六年八月十三、十四日，為警持搜索票先後查獲陳元
  皇、江彬全，經其二人指證，而於九十六年八月十四日十五時
  十五分許，循線在臺中市○○路與崇德路口處查獲，並扣得任
  天堂牌WII遊戲主機十七臺、WII運動套件四組、XBOX360遊戲
  主機三臺、SONY牌PSP主機一臺、WII手把五支、XBOX360電源
  線三組、XBOX360硬碟二個、XBOX360連接線五組、XBOX360手
  把三組、XBOX360耳機五組、XBOX360A V線五組（分別發還給
  丙○○及柯建廷），及江彬泉所有之CD收藏包二個、滑鼠二個
  及隨身硬碟一個等物。甲○○於九十六年八月十五日經警詢問
  上開第（三）件竊盜案件時，其在上開第（一）、（二）件犯
  行未被發覺前，於臺中市警察局內，接受偵查佐湯濬紘詢問時
  ，向其自首其上開第（一）、（二）件犯行而接受裁判，並主
  動帶警方人員至臺中市○○路○段一二五號地下停車場查獲縣
  掛偽造車牌號碼「五三九○─ＨＳ號」車牌二面之原車牌號碼
  「八五八五─ＤＦ號」自用小客車一輛、鑰匙（含遙控器）一
  束（已發還乙○○），並扣得偽造之車牌號碼五三九○─ＨＳ
  號車牌二面。
二、案經臺中市警察局移送臺灣臺中地方法院檢察署檢察官偵查
    起訴。
    理    由
壹、程序方面：
    按被告以外之人於審判外之言詞或書面陳述，除法律有規定
    者外，不得作為證據；又被告以外之人於審判外之陳述，雖
    不符合同法第一百五十九條之一至第一百五十九條之四之規
    定，但經當事人於審判程序同意作為證據，法院審酌該言詞
    陳述或書面陳述作成時之情況，認為適當者，亦得為證據；
    又當事人、代理人或辯護人於法院調查證據時，知有第一百
    五十九條第一項不得為證據之情形，而未於言詞辯論終結前
    聲明異議者，視為有前項之同意，刑事訴訟法第一百五十九
    條第一項及第一百五十九條之五分別定有明文。查本判決下
    列所引用之各項證據方法之證據能力，公訴人及被告甲○○
    本院準備程序及審判期日中均未予爭執，且迄至言詞辯論終
    結前亦未再聲明異議，本院審酌該等言詞陳述及書面陳述作
    成時之情況，並無不宜作為證據之情事，依刑事訴訟法第一
    百五十九條之五之規定，自得作為證據，合先敘明。
貳、實體方面：
一、上開犯罪事實，業據被告甲○○及共同被告劉豐成於警詢、
    偵訊及本院審理中坦承不諱，核與被害人乙○○、丙○○於
    警詢時指訴失竊之情節相符，復經證人陳元皇、江彬全、柯
    建廷於警詢、偵查中結證屬實，並有扣押物品目錄表、贓物
    認領保管單、臺中市警察局車輛協尋電腦輸入單、臺中市警
    察局車輛尋獲電腦輸入單、失車紀錄、車籍查詢─基本資料
    詳細畫面、失車─唯讀案件基本資料、車號查詢汽車車籍、
    出貨單、SONY PLAYSTATION二手把序號表、申起企業有限公
    司九十六年八月二十九日申鑑字第九六○八二九○一號函送
    之號牌鑑定報告、照片、網路拍賣列印資料等附卷可稽及偽
    造之車牌號碼「五三九○─ＨＳ號」車牌二面扣案足憑。本
    件事證明確，被告上開犯行洵堪認定。
二、論罪科刑
（一）按汽車牌照為公路監理機關所發給，固具有公文書性質，
      惟依道路交通安全規則第八條之規定，汽車牌照僅為行車
      之許可憑證，應屬刑法第二百十二條所列特許證之一種（
      最高法院六十三年臺上字第一五五○號判例意旨可資參照
      ）。故核被告所為，係犯刑法第二百十六條、第二百十二
      條之行使偽造特種文書罪、第三百二十條第一項之竊盜罪
      、第三百二十一條第一項第一款、第二款之加重竊盜罪。
（二）被告與「阿奇」間就上開行使偽造特種文書罪，及與共同
      被告劉豐成間就上開二次竊盜罪，各有犯意聯絡及行為分
      擔，均為共同正犯。
（三）又被告偽造汽車牌照後將之懸掛在竊得之車輛上行駛而予
      以行使，其偽造之低度行為，應為其行使偽造特種文書之
      高度行為所吸收，不另論罪。另被告懸掛上開偽造車牌於
      車輛而行駛於道路之行為雖達多日，惟其懸掛後即有表彰
      該偽造特種文書行為之情狀，此僅屬同一行使偽造特種文
      書犯意下之接續行為，侵害同一法益，應僅論以一罪。
（四）被告所犯上開行使偽造特種文書罪及二次竊盜罪等三罪間
      ，犯意各別，行為互殊，應予分論併罰。
（五）被告於其上開事實欄（一）、（二）所示二次犯行後，未
      被有偵查權限機關發覺為犯罪嫌疑人前，在臺中市警察局
      內，接受偵查佐湯濬紘詢問時，向其自首事實欄（一）、
      （二）所示二次犯行而接受裁判，此有被告警詢筆錄在卷
      可稽（見警卷第一至七頁），均合於自首要件，本院審酌
      被告因自首上開犯行，並使被害人得以找到失物，減少司
      法資源之耗費，並降低被害人實質所受損害，爰均依刑法
      第六十二條前段規定，減輕其刑。
（六）被告前因贓物案件，於八十九年十二月二十日，經本院以
      八十九年度易字第三九九○號判處有期徒刑十月，並於九
      十年二月十四日確定，甫於九十三年三月二十日假釋期滿
      未經撤銷視為執行完畢，有臺灣高等法院被告前案紀錄表
      一份在卷可稽，其前受有期徒刑執行完畢，於五年以內故
      意再犯本件有期徒刑以上之三罪，均為累犯，各應依刑法
      第四十七條第一項之規定加重其刑，並就所犯之行使偽造
      特種文書罪及普通竊盜罪先加重後減輕之。
（七）爰審酌被告有故買贓物、恐嚇取財、妨害自由及多次竊盜
      之前科紀錄，有上開紀錄表在卷可考，其仍再犯本件三次
      犯行，品性不端，且其正值壯年，竟貪圖私利，不思以正
      當途徑取得財物，危害社會治安，顯見多次之判決及執行
      ，均未使被告深切反省，本應處以重刑，惟念其犯罪後主
      動供出事實欄（一）、（二）所示二次犯行，態度尚佳，
      暨參酌被告之犯罪手段、知識程度等一切情狀，各量處如
      主文所示之刑，並定其應執行刑，以資儆懲。
（八）扣案偽造之車牌號碼「五三九○─ＨＳ號」車牌二面，均
      係被告所有，且供本件犯罪所用之物，爰依刑法第三十八
      條第一項第二款規定，併予宣告沒收（起訴書認為應依刑
      法第二百十九條之規定宣告沒收容有誤會，附此敘明）。
      至於扣案之CD收藏包二個、滑鼠二個及隨身硬碟一個等物
      ，係自證人江彬泉處所扣得，並無證據證明為被告所有，
      而供本件犯罪所用之物，核與沒收之要件不符，自無從沒
      收之諭知。
據上論斷，應依刑事訴訟法第二百八十四條之一、第二百九十九
條第一項前段，刑法第二十八條、第二百十六條、第二百十二條
、第三百二十條第一項、第三百二十一條第一項第一款、第二款
、第四十七條第一項、第六十二條前段、第三十八條第一項第二
款、第五十一條第五款，刑法施行法第一條之一，判決如主文。
本案經檢察官戊○○到庭執行職務。
中    華    民    國    98    年    1     月    8     日
                  刑事第九庭    法  官  莊秋燕
以上正本證明與原本無異。
如不服本判決，應於判決送達後十日內（應抄附繕本）向本院提
出上訴狀（上訴書狀應敘述具體理由。上訴書狀未敘述上訴理由
者，應於上訴期間屆滿後二十日內補提理由書於原審法院。）。
告訴人或被害人如對於本判決不服者，應具備理由請求檢察官上
訴，其上訴期間之計算係以檢察官收受判決正本之日期為準。
                                書記官  楊賀傑
中    華    民    國    98    年    1     月    8     日
附錄本案論罪科刑法條全文：
中華民國刑法第二百十二條
（偽造變造特種文書罪）
偽造、變造護照、旅券、免許證、特許證及關於品行、能力服務
或其他相類之證書、介紹書，足以生損害於公眾或他人者，處一
年以下有期徒刑、拘役或三百元以下罰金。
中華民國刑法第二百十六條
（行使偽造變造或登載不實之文書罪）
行使第二百十條至第二百十五條之文書者，依偽造、變造文書或
登載不實事項或使登載不實事項之規定處斷。
中華民國刑法第三百二十條
意圖為自己或第三人不法之所有，而竊取他人之動產者，為竊盜
罪，處五年以下有期徒刑、拘役或五百元以下罰金。
意圖為自己或第三人不法之利益，而竊佔他人之不動產者，依前
項之規定處斷。
前二項之未遂犯罰之。
中華民國刑法第三百二十一條
（加重竊盜罪）
犯竊盜罪而有左列情形之一者，處六月以上、五年以下有期徒刑
：
一、於夜間侵入住宅或有人居住之建築物、船艦或隱匿其內而犯
    之者。
二、毀越門扇、牆垣或其他安全設備而犯之者。
三、攜帶兇器而犯之者。
四、結夥三人以上而犯之者。
五、乘火災、水災或其他災害之際而犯之者。
六、在車站或埠頭而犯之者。
前項之未遂犯罰之。


司法院資訊處製作；財團法人民間司法改革基金會備份。
